臺灣臺北地方法院交通事件裁定　　　　　　　　　九十一年度交聲字第一六號
　　原處分機關　臺北巿交通事件裁決所
　　受 處分 人　甲○○
　　即 異議 人
右列受處分人因違反道路交通管理處罰條例案件，對於臺北市交通事件裁決所中華民
國九十一年七月二十五日所為之處分（原處分案號：北市裁三字第裁二二－ＡＸＸ０
一四五五七號），聲明異議，本院裁定如左：
    主      文
異議駁回。
    理      由
一、按車輛行至無號誌或號誌故障而無交通警察指揮之交岔路口，支線道車應暫停讓
    幹線道車先行。未劃分幹、支線或同為幹線道或支線道者，轉彎車應暫停讓直行
    車先行；如同為直行車或轉彎車者，左方車應暫停讓右方車先行，道路交通安全
    規則第一百零二條第一項第二款定有明文。又支線道車不讓幹線道車先行，或兩
    線均為幹線道或支線道時，左方車不讓右方車先行者，處新臺幣六百元以上一千
    八百元以下罰鍰，道路交通管理處罰條例第四十五條第九款亦定有明文。而汽車
    駕駛人駕駛汽車違反道路交通安全規則，因而肇事致人受傷，吊扣其駕駛執照三
    個月至六個月，且為道路交通管理處罰條例第六十一條第三項所明定。
二、本件受處分人即異議人甲○○於九十一年四月六日十七時十分許，駕駛車號ＣＮ
    －０三八六號自小客車沿台北市○○○路○段四十四巷東向西方向行駛，行經無
    號誌、標誌交岔路口，該處交岔路口並未劃分幹支線道，受處分人本應注意駕駛
    車輛經過該處路口應暫停讓由與該巷道垂直之無名巷道 (下稱無名巷道)由北往
    南行駛之車輛（右方車）先行，而依當時情形又非不能注意，竟疏未暫停注意張
    凱敦騎乘車號ＢＧＵ－０七二號重型機車由該無名巷道前來，即貿然前進通過該
    路口，而使其所騎乘機車撞及張凱敦所騎乘之機車，張凱敦因此人車倒地，受有
    左肩與左手擦傷之傷害，經臺北市政府警察局中山分局交通分隊 (下稱中山交通
    分隊)員警到場處理並繪製現場圖，嗣由臺北市交通大隊以受處分人有違反前揭
    道路交通安全規則第一百零二條第一項第二款及道路交通管理處罰條例第四十五
    條第九款、第六十一條第三項規定之行為製單舉發，原處分機關並於九十一年七
    月二十五日依前揭道路交通管理處罰條例規定從輕裁處吊扣受處分人駕駛執照三
    個月、罰鍰新臺幣六百元並記違規點數一點之處分。
三、受處分人之異議意旨固不否認有於前開時間駕駛前揭車號汽車在前述地點與張凱
    敦所騎乘之機車肇事之事實，核與卷附之道路交通事故調查報告表所記載之情形
    之相符，惟否認有任何違反道路交通管理處罰條例之行為，辯以：我已經過了巷
    口一半，而對方與後座聊天才肇事，故沒有過失云云，惟查：
(一)按道路交通管理處罰條例及道路交通規則有關「讓車」之規定，旨在確認行車順
    序及劃分道路路權，以維護交通往來之安全。故所謂「讓」，當係指車輛駕駛人
    必須將車輛暫停，待有路權之他車輛駕駛人通過，安全無虞時，始能在繼續通行
    之謂。而本件由卷附受處分人之交通事故談話紀錄表載稱：「當時我車向前直行
    至肇事路口時，在路口東北角有一部箱型車停靠路旁，我車繼續執行通過路口至
    路口中心時，突見一部重機車快速駛來」等語，及與之發生交通事故之相對人張
    凱敦之交通事故談話紀錄表載稱：我行經肇事路口時，突見一部自小客車由中山
    北路二段四四巷東向西衝出」等語，在參酌受處分人聲明異議狀亦載稱：我通過
    此巷口有減速慢行等語，足見受處分人於通過肇事路口時，僅僅繼續減速直行並
    未暫停讓張凱敦通過路口，則受處分人在通過該交岔路口時，其係左方車，竟未
    暫停讓右方之機車即張凱敦所騎乘之機車先行通過，致張凱敦所騎乘之機車，煞
    車不及而肇事，應可認定，受處分人已明顯違反前揭道路交通安全規則第一百零
    二條第一項第二款、道路交通管理處罰條例第四十五條第九款之規定，是受處分
    人辯稱其無任何前揭違反道路交通安全規則之行為，尚難認為有理由。
(二)而張凱敦確實因本件交通事故，受有前開傷害，業據中山交通分隊道路交通事故
    調查報告表第二十七欄及道路交通事故補充資料表記載明確，並附卷可資稽考，
    一般而言，此等記載均係員警到案發現場當場依據現場狀況、當事人之陳述所為
    ，具有相當之公信力，應堪採信。受處分人雖提出肇事相對人即傷者張凱敦於九
    十一年五月十六日所出具載有張凱敦並未受傷之切結書，然該等切結書製作日期
    明顯係於交通大隊製單舉發後即案發後一個多月之五月十六日始由張凱敦書立，
    且與前揭公文書之記載明顯不符，應係事後和解迴護受處分人所為，尚難採為有
    利受處分人之證據。本件事證明確，受處分人之違規行為堪以認定。
四、綜上所述，受處分人駕駛汽車確實有違反前述道路交通安全規則第一百零二條第
    一項第二款之規定，並因而肇事使張凱敦受傷之違規行為，從而原處分機關依道
    路交通管理處罰條例第四十五條第九款、六十一條第三項規定從輕裁處吊扣受處
    分人之駕駛執照三個月，洵無違誤，本件受處分人之異議為無理由，應予駁回。
據上論斷，應依道路交通案件處理辦法第十九條，裁定如主文。
中      華      民      國    九十一年       九       月      十八      日
                                      臺灣臺北地方法院交通法庭
                                          法  官  王  沛  雷
右正本證明與原本無異。
如不服本裁定，應於裁定送達後五日內向本院提出抗告狀。
                                          書記官  詹  志  鵬
中      華      民      國    九十一年       九       月     二十三     日
